臺灣臺東地方法院刑事判決　　　　　　　　　　　　　　九十二年度訴字第九一號
　　公　訴　人　臺灣臺東地方法院檢察署檢察官
　　被　　　告　己○○
　　指定辯護人　公設辯護人　甲○○
右列被告因違反槍砲彈藥刀械管制條例案件，經檢察官提起公訴（九十年度偵字第二
一七二號），本院判決如左：
    主  文
己○○共同連續未經許可販賣手槍，累犯，處有期徒刑玖年，併科罰金新臺幣陸拾萬
元，罰金如易服勞役，以罰金總額與陸個月之日數比例折算，褫奪公權柒年。
    事  實
一、己○○（綽號阿益）前因違反槍砲彈藥刀械管制條例案件，經法院判處有期徒刑
    二年確定，於民國八十五年二月十四日執行完畢。猶不知悔改，與丁○○及綽號
    「阿咪」之乙○○認識戊○○（以上三人均已判決確定，並於臺灣高雄監獄執行
    中）後，得知戊○○可自菲律賓走私槍械、子彈及其零件、附件，惟缺乏銷售管
    道，該三人遂同意為戊○○尋找買主。嗣於八十八年八月間某日，因乙○○得知
    綽號「小賴」之不詳姓名成年人欲購買槍彈，該四人遂共同基於未經許可販賣手
    槍、子彈之概括犯意聯絡，於同月中旬某日，由乙○○帶同「小賴」至丁○○及
    己○○臺北市○○路二二０號之共同住居處，向丁○○及己○○以新臺幣（下同
    ）二十五萬元之價格，購買戊○○所走私之「制式九０手槍」一把及子彈十餘顆
    。嗣至同月底止，每隔相當之期日，再連續三次，以相同之方式及價格，由丁○○及己○○每次各販賣戊○○所走私之制式九０手槍一把及子彈十餘顆予「小賴
    」，以上每次所得款項除其中十四萬元由戊○○獲得外，餘均由己○○、丁○○
    、乙○○等三人朋分花用。
二、案經高雄市政府警察局移送臺灣高雄地方法院檢察署偵查，該署呈請臺灣高等法
    院檢察署先後移轉臺灣板橋地方法院檢察署、臺灣士林地方法院檢察署，最終移
    由臺灣臺東地方法院檢察署檢察官偵查起訴。
    理  由
一、訊據被告己○○矢口否認有何未經許可販賣手槍、子彈之行為，辯稱：當初是以
    為自己已有違反槍砲彈藥刀械管制條例之案子，本件如承認犯罪，有連續犯關係
    ，遂希望藉由自己承認本件犯罪再另外交出二把槍之方式，請求承辦員警勿將共
    犯丁○○偵查起訴，警訊自白與事實不符，且與共犯戊○○有嫌隙，不認識叫「
    小賴」之人等語。經查：
  (一)上該揭事實業據被告於警詢時供述明確（參八十八年十一月二十三日之警詢筆錄
    ），核與共犯丁○○、乙○○及戊○○三人於警詢中供述之情節大致相符（參丁○○八十八年十一月五日、十一日警訊筆錄、自白書；乙○○八十八年十月二十
    九日、十一月三日、十一月十日警訊筆錄；戊○○八十八年十月二十九日、十一
    月二日、十一月十一日警訊筆錄）。而由上該四人警訊中供述之內容觀察，丁○○一再強調其係以「大哥」身分，第一次在場參與和「小賴」之槍彈交易，並交
    代往後由己○○負責即可；乙○○雖供稱帶同「小賴」前去購買槍彈，但均僅供
    稱向丁○○接洽，並未述及向被告己○○購買槍彈；戊○○被捕後，一直將走私
    槍彈進口之行為推稱係丁○○負責；而被告己○○亦辯稱戊○○部分供述為個人
    片面之詞，是被告己○○與共犯丁○○、乙○○、戊○○等人於警詢中之自白，
    就關於上該犯罪事實部分雖大致相同，惟仍有一定比例之差異，顯見該四人在供
    述過程中仍為自由獨立之個體，可依自由意識表達及陳述案件經過情形，則其等
    爾後偵、審時所為警訊遭受刑求、非自由意識下所做供述之所辯，均與事實不符
    ，不足採信。且其等警詢以後所述與上該不服部分，係為臨訟卸責之詞，亦不足
    採。
  (二)本件分別於乙○○手提袋及賃居處、戊○○隨身背包、郵寄至戊○○住處之包裹
    查獲如附表一編號一號至編號三號所示之槍、彈及槍械零件、附件，並由戊○○
    、乙○○引領承辦員警，前往新生公園、寧波同鄉會公墓、惠安公園等地，分別
    查獲如附表一編號四號至編號六號所示之槍、彈及槍械零件、附件（以上參警卷
    筆錄後），且經如附表二所示機關鑑定結果，認查獲之槍枝機械性能均屬良好，
    槍枝及子彈均有殺傷力（僅不發彈一顆），有如附表二所示之鑑驗通知書五份附
    卷可稽（參高雄地檢八十八年度偵字第二六二八三號卷第一五五頁起），是亦可
    佐證被告己○○及丁○○、乙○○、戊○○等人，確有從事販賣手槍、子彈之行
    為。且由上開被查獲者絕大多數為制式槍、彈之事實，亦足徵被告己○○所述其
    販賣者屬制式手槍、子彈一節，與事實相符，可資採信。
  (三)被告八十八年十一月二十三日於內政部警政署刑事警察局偵訊室係供稱略以：「
    我見他可憐才答應幫他找買主（指見戊○○可憐幫其找手槍、子彈買主），上情
    本來丁○○不知道，但後來戊○○又自己去拜託丁○○幫他找買主，我與丁○○
    才基於朋友的情意幫他忙，協助他販賣槍械‧‧‧分工情形是戊○○負責由菲國
    走私槍械入臺，並由他自行保管走私進口的槍械，待我與丁○○找到買主後，再
    通知戊○○提供槍枝給我們去販賣，我與丁○○就只是負責幫忙找買主賣槍械」
    等語，由上該被告自白內容可知，被告係自承與共犯丁○○共同參與販賣槍彈，
    並非一肩將全部犯行扛下而為丁○○開脫犯罪嫌疑，何況其後來亦未提供槍枝予
    警方，是所辯以自白、提供槍枝換取共犯丁○○不被偵查起訴一節，顯與事實不
    符，不足採信。且依證人庚○○所證，承辦員警亦不過帶被告至住處辦案，而無
    其他非法取供情事，是所證亦難為被告有力之證明。
  (四)由戊○○警詢供述略以：由丁○○走私進口槍彈販賣一節可知，戊○○所亟欲構
    陷者為丁○○，尚非被告，何況戊○○上該供述內容除走私進口者外，大致與其
    他三人相符，是被告所辯因與戊○○有嫌隙而受誣陷一節，尚無可採。另「小賴
    」係由乙○○引見而購買槍、彈之事實，為該四人所一致供述（參前揭警詢筆錄
    ），是被告辯稱不認識「小賴」，亦與事實不符，同無可採。
  (五)綜上所述，上該犯罪事實既經被告自白犯罪，另輔以共犯丁○○、乙○○、戊○○大致相符之供述，且有查獲大批槍械為佐，而被告所辯又不足採，是本件事證
    明確，被告犯行應堪認定。
二、核被告己○○所為，係犯槍砲彈藥刀械管制條例第七條第一項之未經許可販賣手
    槍罪、第十二條第一項之未經許可販賣子彈罪。其持有手槍、子彈之低度行為，
    分別被販賣之高度行為所吸收，不另論罪。其與丁○○、乙○○及戊○○等人間
    ，有犯意之聯絡及行為之分擔，為共同正犯。其連續四次販賣手槍、子彈之行為
    ，時間緊接，所犯又係構成要件相同之罪名，顯係基於概括犯意而反覆為之，為
    連續犯，應依刑法第五十六條規定論以一罪並加重其刑。其以一販賣行為同時觸
    犯上開販賣手槍、子彈二罪，為想像競合犯，應依刑法第五十五條規定，從一重
    之販賣手槍罪處斷。其前因違反槍砲彈藥刀械管制條例案件，經法院判處有期徒
    刑二年確定，於八十五年二月十四日執行完畢，有臺灣高等法院被告全國前案紀
    錄表、刑案查註紀錄表各一份在卷可考，五年內再犯本件未經許可販賣手槍之有
    期徒刑以上之罪，為累犯，應依刑法第四十七條規定加重其刑。爰審酌被告前已
    有違反槍砲彈藥刀械管制條例前科，再犯本件未經許可販賣手槍之罪，且連續四
    次販賣，對社會治安造成莫大危害，犯後飾詞狡辯全無悔意等一切情狀，量處如
    主文所示之刑、罰金易服勞役之折算標準，並考量本件犯罪性質，諭知褫奪公權
    七年，以示儆懲。
據上論斷，應依刑事訴訟法第二百九十九條第一項前段，槍砲彈藥刀械管制條例第七
條第一項、第十二條第一項，刑法第十一條前段、第二十八條、第五十六條、第五十
五條、第四十七條、第四十二條第二項、第三十七條第二項，罰金罰鍰提高標準條例
第二條，判決如主文。
本案經檢察官丙○○到庭執行職務
中      華      民      國      九十三      年    三    月    二十四    日
                                  臺灣臺東地方法院刑事第二庭
                                    審判長法  官  蔡  勝  雄
                                          法  官  林  卉  聆
                                          法  官  鄭  峻  明
右正本證明與原本無異。
如不服本判決，應於判決送達後十日內向本院提出上訴狀。（須附繕本）
「切勿逕送上級法院」
                                          書記官  陳  美  鄉
中      華      民    國      九十三      年      三    月  二十四    日
附表一：
一、八十八年十月二十八日上午九時三十分許，於臺北縣土城市○○路○段二四二巷
    一號九樓乙○○賃居處樓下，在乙○○手提袋及上該賃居處查獲：
    奧地利ＣＬＯＣＫ一七手槍三支、韓國ＤＡＥＷＯＯ手槍一支、奧地利ＣＬＯＣ
    Ｋ一七手槍用子彈二百二十八顆（試射十四顆）、韓國ＤＡＥＷＯＯ手槍用子彈
    七十二顆（子彈餘二百八十六顆）
二、八十八年十月二十八日在臺北縣土城市○○路○段二四二巷一號九樓樓下，於戊○○隨身背包查獲：
    加拿大ＰＡＲＡ—ＯＲＤＮＡＮＣＥ手槍一支、加拿大ＰＡＲＡ用子彈十三顆（
    已試射二顆）、三八○口徑子彈一百十五顆、九○口徑達姆彈十三顆、四○口徑
    子彈四顆（試射三顆）、四五口徑子彈二顆（子彈餘一百四十二顆）、四五口徑
    手槍用之滅音器一支、彈匣七個，裝彈輔助器四個，擦槍通條工具一組。
三、戊○○父親徐炎魁報警於八十八年十一月一日下午三時許，在其臺北市○○路三
    七九巷二三號二樓住處，查獲ＤＨＬ快遞公司所遞送包裹一件，內含：
    奧地利制式九○手槍三支、制式九○手槍子彈一百十顆（試射九顆，餘一百零一
    顆）、制式烏茲衝鋒槍彈匣一個。
四、戊○○於八十八年十一月八日下午二時許，引導警方在臺北市中山區○○○路的
    新生公園靠近陳納德將軍紀念碑附近之園圃中查獲：
    奧地利制式四○手槍一支含彈匣一個、巴西制式九○手槍一支含彈匣一個、制式
    點四○子彈三顆（均經試射）、制式九○子彈二顆（均經試射）
五、戊○○於八十八年十一月二十九日下午四時許，引導警方在臺北市○○路○段一
    五一巷一五０號寧波同鄉會公墓園中某階梯水泥踏板下查獲：
    奧地利制式九○手槍一支、美製史密斯九○手槍一支、制式子彈八顆（均試射）
六、乙○○於八十九年二月一日上午，引導警方在臺北市○○區○○街三二０巷六五
    號前之惠安公園園圃斜坡處查獲：
    美製史密斯點三五七吋轉輪手槍一支、仿貝瑞塔改造手槍一支、貝瑞塔點二二手
    槍一支、子彈十顆（已試射三顆，餘七顆）
附表二：
一、內政部警政署刑事警察局八十八年十一月九日刑鑑字第一一五○八八號鑑驗通知
    書：
  (一)送鑑奧地利ＣＬＯＣＫ一七手槍（管制編號：0000000000號、000
    0000000號、0000000000號）三支，認均係奧地利ＣＬＯＣＫ
    廠制一七型制式口徑九ＭＭ半自動手槍、槍管內具六條右旋來復線，機械性能良
    好，認均具殺傷力。
  (二)送鑑韓國ＤＡＥＷＯＯ手槍一支（管制編號：0000000000號）係韓國
    ＤＡＥＷＯＯ廠ＤＰ五一型口徑九ＭＭ半自動手槍、槍管內具六條右旋來復線，
    機械性能良好，認均具殺傷力。
  (三)送鑑奧地利ＣＬＯＣＫ一七手槍用子彈二百二十八顆（試射十四顆），認均係制
    式口徑九ＭＭ子彈，均具殺傷力。
  (四)送鑑韓國ＤＡＥＷＯＯ手槍用子彈七十二顆，認均係制式口徑九ＭＭ子彈，均具
    殺傷力。
二、內政部警政署刑事警察局八十八年十一月九日刑鑑字第一一五○八七號鑑驗通知
    書：
  (一)送鑑加拿大ＰＡＲＡ—ＯＲＤＮＡＮＣＥ手槍一支（管制編號：0000000
    000號）認係加拿大ＰＡＲＡ—ＯＲＤＮＡＮＣＥ廠製Ｐ十四點四五型口徑零
    點四五吋半自動手槍、槍管內具六條右旋來復線，機械性能良好，認具殺傷力。
  (二)送鑑加拿大ＰＡＲＡ用子彈十三顆（試射二顆），認均係制式口徑零點四五吋半
    自動手槍用子彈，均具殺傷力。
  (三)送鑑四五口徑滅音器一個認可供上述槍枝管制編號0000000000號槍枝
    使用。
  (四)送鑑三八○口徑子彈一百十五顆，認均係制式口徑零點三八吋半自動手槍子彈，
    認均具殺傷力。
  (五)送鑑九○口徑達姆彈十三顆，認均係制式口徑九ＭＭ吋半自動手槍之中空彈，認
    均具殺傷力。
  (六)送鑑四○口徑子彈四顆（試射三顆），認均係制式口徑零點四０吋半自動手槍之
    子彈，認具殺傷力。
  (七)送鑑四五口徑子彈二顆，認均係制式口徑零點四五吋半自動手槍之子彈，具殺傷
    力。
  (八)送鑑手槍彈夾七個，認係制式半自動手槍彈匣。
  (九)送鑑裝彈輔助器四個，認均係奧地利ＣＬＯＣＫ廠制可輔助彈夾裝填子彈使用。
三、內政部警政署刑事警察局八十八年十一月十一日刑鑑字第一一五○八六號鑑驗通
    知書：
  (一)送鑑奧地利制式九○手槍三支（管制編號：0000000000號、0000
    000000號、0000000000號）認均係奧地利ＣＬＯＣＫ廠制一七
    型制式口徑九ＭＭ半自動手槍、槍管內具六條右旋來復線，機械性能良好，認均
    具殺傷力。
  (二)送鑑制式九○手槍子彈一百十顆（試射九顆），認均係制式口徑九ＭＭ半自動手
    槍用子彈，均具殺傷力。
  (三)送鑑衝鋒槍彈夾，認係制式衝鋒槍用彈匣。
四、內政部警政署刑事警察局八十八年十二月三日刑鑑字第一二七一三○號鑑驗通知
    書：
  (一)送鑑奧地利制式四○手槍一支（管制編號：0000000000號）認係奧地
    利ＣＬＯＣＫ廠制二二Ｃ型口徑零點四０吋之制式半自動手槍、槍管內具六條右
    旋來復線，機械性能良好，認均具殺傷力。
  (二)送鑑巴西制式九○手槍一支（管制編號：0000000000號）係巴西ＴＡ
    ＵＲＵＳ廠ＰＴ一一一型口徑九ＭＭ制式半自動手槍、槍管內具六條右旋來復線
    ，機械性能良好，認均具殺傷力。
  (三)送鑑制式點四○子彈三顆（均經試射），認均係制式口徑零點四０吋半自動手槍
    彈，均具殺傷力。
  (四)送鑑制式九○子彈二顆（均經試射），認均係制式口徑九ＭＭ子彈，均具殺傷力
    。
五、內政部警政署刑事警察局八十八年十二月六日刑鑑字第一二七一二四號鑑驗通知
    書：
  (一)送鑑奧地利制式九○手槍一支（管制編號：0000000000號）（槍號Ｔ
    Ｙ四四七）認係奧地利ＣＬＯＣＫ廠制十七型口徑九ＭＭ吋制式半自動手槍、槍
    管內具六條右旋來復線，機械性能良好，認均具殺傷力。
  (二)送鑑奧地利制式九○手槍一支（管制編號：0000000000號）認係奧地
    利ＣＬＯＣＫ廠二六型口徑九ＭＭ制式半自動手槍、槍號已磨滅，經電解腐蝕無
    法重現，槍管內具六條右旋來復線，機械性能良好，認均具殺傷力。
  (三)送鑑美製史密斯九○手槍一支（管制編號：0000000000號）認係ＳＭ
    ＩＴＨ＆ＷＥＳＳＯＮ廠九一０型口徑九ＭＭ制式半自動手槍，內具五條右旋來
    復線，機械性能良好，認均具殺傷力。、
  (四)送鑑子彈八顆（均試射），認均係制式口徑九ＭＭ子彈，其中一發（彈底標記為
    ＡＰ九ＭＭＬＵＧＥＲ）無法擊發，認係不發彈，其餘七顆均可擊發，均具殺傷
    力。
附記：
槍砲彈藥刀械管制條例第七條第一項：
未經許可，製造、販賣或運輸火砲、肩射武器、機關槍、衝鋒槍、卡柄槍、自動步槍
、普通步槍、馬槍、手槍或各類砲彈、炸彈、爆裂物者，處死刑、無期徒刑或七年以
上有期徒刑；處徒刑者，併科新台幣三千萬元以下罰金。
槍砲彈藥刀械管制條例第十二條第一項：
未經許可，製造、販賣或運輸子彈者，處一年以上七年以下有期徒刑，併科新台幣五
百萬元以下罰金。
